臺灣臺南地方法院民事判決　　　　　　　95年度訴字第1233號
原　　　告　甲○○
訴訟代理人　李國弘律師
被　　　告　乙○○
訴訟代理人　陳惠菊律師
上列當事人間請求侵權行為損害賠償事件，本院於民國96年1月2
5日言詞辯論終結，判決如下：
　　主 　　文
原告之訴及其假執行之聲請均駁回。
訴訟費用由原告負擔
　　事實及理由
甲、程序方面：
一、按原告於判決確定前，得撤回訴之全部或一部。但被告已為
    本案之言詞辯論者，應得其同意，民事訴訟法第262條第1項
    定有明文。查：原告雖分別於民國（下同）95年11月13日、
    95年12月29日（見本院卷第47頁、第59頁）具狀撤回本件訴
    訟，但被告已分別於95年11月15日、96年1月25日（見本院
    卷第49頁、第70頁）陳稱不同意原告撤回訴訟之請求，因此
    ，本院仍得就本件訴訟予以審理，合先敘明。
二、原告經合法通知，未於言詞辯論期日到場，核無民事訴訟法
    第386條所列各款情形，應依被告之聲請，由其一造辯論而
    為判決。
乙、實體方面：
一、本件原告起訴主張：
（一）兩造因被告所生之子身分確定一事，引發爭執，被告竟基
      於恐嚇之概括犯意，先於94年9月6日晚上10時46分許，以
      其所有0000000000號行動電話發送「幹！連自己的兒子都
      不敢要，明天你看著辦，你要是沒出來你就死定了」內容
      之簡訊至原告之電話而恐嚇之；又於同年10月30日晚上10
      時23分許，以同一手法，發送「請你明天給我答覆，不然
      一定會讓你料不到的事，我說到做到」內容之簡訊至原告
      之電話而恐嚇之；復於95年1月14日上午7時40分許，以同
      一手法，發送「你不要以為你在嘉義基督教醫院我就不知
      道，我說過你和你家人要為你所做的一切付出代價，我是
      不會放過你的」內容之簡訊至原告之電話而恐嚇之，致原
      告心生畏懼，而報警查獲上情，並經檢察官認被告涉犯刑
      法第305條之恐嚇危害安全罪而提起公訴。
（二）被告連續多次恐嚇原告，致原告心生畏懼，生活不安，精
      神上所受傷害甚巨，原告係嘉義基督教醫院牙科醫生，被
      告係教師，二人均大學畢業，及經濟情況，爰依民法第19
      5條第1項之規定，請求被告賠償新台幣（下同）100萬元
      。
（三）被告於獲悉原告結交女友之後，另於95年6月23日上午8時
      6分45秒以電子郵件致原告，企圖破壞原告與其女友之交
      往與感情，顯見被告於本件恐嚇犯行之後，仍惡性不改。
（四）聲明：被告應給付原告100萬元，及自起訴狀繕本送達翌
      日起至清償日止，按週年利率百分之5計算之利息。
二、被告固不否認曾以伊所有0000000000號行動電話發送前揭簡
    訊內容至原告之電話，惟抗辯稱：
（一）被告與原告曾是論及婚嫁之男女朋友，兩人尚共同赴美進
      修，並於美國紐約市生下長子涂宇駿，惟兩人於94年6月
      返台，被告母子二人居住於台中市，因涂宇駿罹患腸病毒
      ，被告多次打電話給原告，懇求原告前來協助及探視小孩
      ，但原告均置之不理，被告在舉目無親的陌生城市，眼見
      小孩病重，身為父親之原告任憑被告如何懇求卻仍是不聞
      不問，才會在情緒激動下傳送帶有情緒性字眼之簡訊予原
      告，而後被告多次要求原告前來探視小孩，但原告卻是置
      之不理，被告一時氣憤下，才會又傳送帶有情緒性字眼之
      簡訊予原告，是以並非如原告所稱被告拒絕配合到醫院比
      對小孩之DNA後，被告才開始恐嚇原告。
（二）雖被告曾於94年9月6日、10月30日及95年1月14日以手機
      傳送帶有情緒性用語之簡訊予原告，惟被告係在情緒不穩
      定或氣憤難耐之狀態下，才會傳送上開簡訊予原告，被告
      之上開行為只是一種情緒發洩，實際上被告絕無恐嚇原告
      之意。況且，若原告果因被告傳送上開簡訊而心生畏怖，
      衡之常情，原告應會立即報警，以免發生不測之事，惟原
      告卻非如此，而是遲至95年2月26日才提出恐嚇罪之告訴
      ，足見被告傳送上開簡訊予原告，原告並未因此而心生恐
      怖，所以原告才未有報警之舉動。
（三）而原告之所以會提出本件刑事案件告訴，係因95年2月25
      日 (星期六)晚上10時至11時間，被告之父親觀看台視「
      幸福星期六」節目 (為男女配對交友之節目)，看見原告
      參加該節目，於是撥打該節目之電話 (00-00000000)告知
      節目製作人高先生說原告係有小孩之人，並傳送涂宇駿之
      出生證明給高先生，高先生質問原告，原告才稱其懷疑小
      孩不是他親生的，之後高先生告知被告父親該節目將不會
      幫原告轉達交友者之來信，是以原告惱羞成怒於翌日 (95
      年2月26日)即對被告提出恐嚇罪之告訴。若原告果因被告
      傳送之簡訊而心生恐怖，其應會盡量避免刺激被告，豈會
      參加公開播放、被告或其親友得以觀看到之電視交友節目
      ！足見被告傳送上開簡訊予原告，原告並未因此而心生恐
      怖，而原告提出刑事案件告訴，僅因其對被告家人破壞其
      電視交友機會一事心生不滿，並非其確實因被告知前所傳
      送簡訊而心生恐怖。
（四）因此，被告雖曾於上開時日以手機傳送帶有情緒性用語之
      簡訊予原告，惟被告係在情緒不穩定或氣憤難耐之狀態下
      ，才會傳送上開簡訊予原告，被告之上開行為只是一種情
      緒發洩，實際上被告絕無恐嚇原告之意，且原告並未因此
      而心生恐怖，故無精神受損之情事，誠不該當侵權行為損
      害賠償之要件，是以原告訴請被告賠償其精神上損害100
      萬元，顯非有理。
（五）另原告指訴被告於95年6月23日以電子郵件予原告，企圖
      破壞原告與其女友之交往與感情一事，為被告並未於上開
      時日傳送該封電子郵件予原告，然究係何人冒用被告名義
      傳送該封電子郵件，企圖污衊被告，原告事後雖以書狀撤
      回上開主張，仍有釐清事實之必要，懇請法院函請電信警
      察查明真相。
（六）退萬步言，若法院仍認被告之上開行為構成侵權行為損害
      賠償之要件，惟被告之上開行為對原告所生之損害輕微，
      衡量被告所受之刺激、原告所受之損害與兩造之學歷、經
      濟狀況等情，原告訴請被告賠償其精神上損害100萬元，
      顯屬過高。
（七）聲明：原告之訴及其假執行之聲請均駁回；如受不利判決
      ，願供擔保請准宣告免為假執行。
三、本院得心證之理由：
（一）原告主張被告曾發送前揭內容之簡訊，致其精神上受有痛
      苦，依民法第195條第1項規定提起本件訴訟等情，而被告
      對發送前揭內容之簡訊一事固不爭執，惟抗辯稱無恐嚇之
      意，且原告收受該等簡訊之後，並未心生畏懼等語，因此
      ，本件之爭點在於：被告發送前揭內容之簡訊，是否構成
      侵權行為，需對原告負損害賠償責任？現審究如下：
   1、按關於侵權行為賠償損害之請求權，以實際上受有損害為
      成立要件，最高法院48年台上字第680號著有判例可資參
      照。
   2、經查：原告主張被告發送前揭內容之簡訊，使其心生恐懼
      ，精神上受有損害甚巨，要求被告負損害賠償而提起本件
      訴訟，並提出被告前揭行為業經檢察官以涉犯刑法第305
      條恐嚇危害安全罪提起公訴一事為證，然被告發受前揭內
      容簡訊行為，雖經本院刑事庭以95年簡字第2018號判決以
      被告連續恐嚇他人至生危害於安全為由，處拘役30日，但
      嗣經被告提起上訴，業經本院刑事庭以95年度簡上第389
      號判決將原判決撤銷，改判被告無罪，因此，原告以被告
      發受前揭簡訊之行為觸犯刑法第305條規定為由，主張被
      告構成侵權行為，尚屬無據。
   3、又查：縱被告前揭發送簡訊之行為係屬故意不法侵害原告
      之權利，但原告因此受有何損害，經本院命其本人於本院
      96年1月25日審理親自到場說明，原告並未為之，顯未舉
      證以實其說，依首開最高法院判例見解，原告主張被告前
      揭發送簡訊之行為構成侵權行為，應負損害賠償責任，於
      法無據。
（二）綜上所述，原告主張被告前揭發送簡訊之行為，構成侵權
      行為，並未舉證以實其說，從而，原告請求被告應依民法
      第195條第1項前段之規定，賠償原告100萬元，洵屬無據
      ，應予駁回。
四、又本件待證事實已臻明確，兩造其餘攻擊防禦方法及舉證，
    於判決結果已不生影響，爰不一一詳為論述，附此敘明。
五、原告之訴既經駁回，其假執行之聲請，已失所附麗，應併予
    駁回，附此敘明。
六、據上論結，本件原告之訴，為無理由，依民事訴訟法第385
    條第1項前段、第78條，判決如主文。
中　　華　　民　　國　　96　　年　　2　 　月　　8 　　日
                  民事第五庭    法    官　陳淑勤
以上為正本係照原本作成
如對本判決上訴須於判決送達後20日內向本院提出上訴狀。
中　　華　　民　　國　　96　　年　　2 　　月　　9 　　日
                                書 記 官  彭建山
